【裁判字號】    96,易,3237
【裁判日期】    970229
【裁判案由】    竊盜
【裁判全文】
臺灣高雄地方法院刑事判決              96年度易字第3237號
公  訴  人  臺灣高雄地方法院檢察署檢察官
被      告  丙○○
                    (現於臺灣高雄看守所附設勒戒所勒戒中)
上列被告因竊盜案件，經檢察官提起公訴（96年度偵字第18130
號），本院判決如下：
    主  文
丙○○結夥三人以上踰越牆垣竊盜，累犯，處有期徒刑壹年。
    事  實
一、丙○○前因違反著作權法案件，經本院以89年度訴字第1859
    號判處有期徒刑1 年2 月確定，甫於民國95年11月15日執行
    完畢。詎仍不知悔改，與乙○○（業經本院另為判決有期徒
    刑8 月）、甲○○（業經本院另為免訴判決）共同基於意圖
    為自己不法所有之犯意聯絡，於96年6 月20日7 時至8 時許
    ，由丙○○先行翻越高雄縣大寮鄉○○路88巷46號「峰鍏企
    業有限公司」資源回收場（下稱「峰鍏公司」）圍牆之牆垣
    進入該公司，再開啟大門讓乙○○、甲○○二人進入該回收
    場內，竊取廢五金5 公噸，並雇用不知情之不詳姓名年籍成
    年男子負責操作單臂吊車、不知情之朱英祿駕駛車號410-HA
    號聯結車，由該不詳姓名年籍之成年男子以吊臂將竊得之廢
    五金吊至前開聯結車上，丙○○、乙○○、甲○○則在一旁
    協助搬運廢五金，以此方式共同行竊廢五金得手後，再指示
    不知情之朱英祿駕駛上揭聯結車搭載丙○○及竊得之廢五金
    、乙○○駕駛車號5423 -MB號自小客車搭載甲○○，共同前
    往高雄市鼓山區○○○路與青海路口之資源回收場欲變賣，
    嗣於同日17時許，尚未賣出之際，即在鼓山3 路與青海路口
    為警查獲，並扣得竊得之廢五金5 公噸（已發還「峰鍏公司
    」股東郭玉美領回）。
二、案經高雄市政府警察局鼓山分局報請臺灣高雄地方法院檢察
    署檢察官偵查起訴。
    理  由
一、證據能力部分；
  (一)按被告以外之人（包括證人、鑑定人、告訴人、被害人及共
    同被告等）於審判外之陳述雖不符刑事訴訟法第159 條之1
    至之4 等四條之規定，而經當事人於審判程序同意作為證據
    ，法院審酌該言詞陳述或書面陳述作成時之情況，認為適當
    者，亦得為證據；當事人、代理人或辯護人於法院調查證據
    時，知有刑事訴訟法第159 條第1 項不得為證據之情形，而
    未於言詞辯論終結前聲明異議者，視為有前項之同意，同法
    第159 條之5 定有明文。立法意旨在於傳聞證據未經當事人
    之反對詰問予以核實，原則上先予排除。惟若當事人已放棄
    反對詰問權，於審判程序中表明同意該等傳聞證據可作為證
    據；或於言詞辯論終結前未聲明異議，基於尊重當事人對傳
    聞證據之處分權，及證據資料愈豐富，愈有助於真實發見之
    理念，且強化言詞辯論主義，使訴訟程序得以順暢進行，上
    開傳聞證據亦均具有證據能力。本件證人朱英祿、告訴人郭
    玉美、共同被告乙○○、甲○○於警詢所為之陳述，其性質
    雖屬傳聞證據，且查無符合同法第159 條之1 至之4 等前4
    條之情形，惟業經公訴人及被告丙○○於本院準備程序及審
    判程序中同意作為證據（見本院卷第68、69、175 頁），對
    於同案被告乙○○、甲○○陳述部分被告丙○○並明白表示
    捨棄對質詰問權（見本院卷第174 、175 頁），本院審酌上
    開筆錄作成時，並無不當取供之情形，且距離案發時間較近
    ，記憶較為清晰，認為以之作為本案之證據亦屬適當，是其
    等於警詢中之證言自具有證據能力。
  (二)又卷附高雄市政府警察局鼓山分局搜索扣押筆錄、扣押物品
    目錄表、扣押物品收據各1 份等資料之證據能力，雖均屬被
    告以外之人於審判外之書面陳述，其性質雖屬傳聞證據，且
    查無符合同法第159 條之1 至之4 等前4 條之情形，惟業經
    公訴人及被告丙○○於本院準備程序及審判程序中同意作為
    證據（見本院卷第69、175 頁），本院審酌該等書面陳述作
    成之情形均屬正常，並無任何違反法定程序或不當之情形，
    且與待證事實有關聯性，認適當作為證據，依刑事訴訟法第
    159 條之5 第1 項規定，上開書面陳述自均具有證據能力。
  (三)然被告以外之人於審判外之言詞陳述，雖不得以之直接作為
    認定犯罪事實存否之證據，但非不得作為彈劾證據，用來爭
    執被告、證人陳述之證明力（最高法院94年台上字第6732號
    、94年台上字第6881號判決要旨參照）。準此，共同被告乙○○、甲○○先前於法官面前未經具結所為之陳述，雖不得
    直接作為認定犯罪事實存否之證據，但非不得作為彈劾證據
    ，用來爭執被告於本院陳述之證明力，應予敘明。
二、實體部分：
    訊據被告丙○○固坦承於前揭時、地，侵入「峰鍏公司」之
    回收場內，竊取廢五金5 公噸，並雇用不知情之不詳姓名年
    籍成年男子負責操作單臂吊車、不知情之朱英祿駕駛車號
    410-HA號聯結車，由該不詳姓名年籍之成年男子以吊臂將竊
    得之廢五金吊至前開聯結車之事實不諱，惟矢口否認有結夥
    三人竊盜犯行，辯稱：當日下手竊取之人僅有其一人，共同
    被告乙○○、甲○○並未與其共同行竊云云。經查：
  (一)被告丙○○於96年6 月20日7 時至8 時許，與甲○○、丙○○共同至「峰鍏公司」，竊取該回收場內之廢五金5 公噸，
    並雇用不知情之不詳姓名年籍成年男子負責操作單臂吊車、
    不知情之朱英祿駕駛車號410-HA號聯結車，由該不詳姓名年
    籍之成年男子以吊臂將竊得之廢五金吊至前開聯結車上，丙○○、乙○○、甲○○則在一旁協助搬運廢五金，以此方式
    共同行竊廢五金得手後，再指示不知情之朱英祿駕駛上揭聯
    結車搭載丙○○及竊得之廢五金、乙○○駕駛車號5423 -MB
    號自小客車搭載甲○○，共同前往高雄市鼓山區○○○路與
    青海路口之資源回收場欲變賣，嗣於同日17時許，尚未賣出
    之際，即在鼓山3 路與青海路口為警查獲，並扣得竊得之廢
    五金5 公噸等情，業據證人朱英祿、郭玉美於96年6 月20日
    警詢中陳述明確（見警卷第18至21頁、第22至24頁）。而被
    告丙○○於本院準備程序及審判程序時，亦坦承其本身確有
    上開竊盜犯行（見本院卷第65頁、174 頁），至於其供稱係
    單獨竊盜，被告乙○○、甲○○並未參與云云部分，然與本
    件卷證不符，應屬迴護被告乙○○、甲○○及對自己所涉刑
    責避重就輕之詞（詳如後述）。此外，並有搜索扣押筆錄、
    扣押物品目錄表、扣押物品收據、現場照片12張、被害人「
    峰鍏公司」之股東郭玉美簽立之贓物認領保管單（見警卷第
    34 頁 至44頁）在卷可稽，則被告丙○○前開自白顯與事實
    相符，堪以採信。
  (二)其次，被告丙○○雖迭以上情置辯，然被告丙○○係與同案
    被告乙○○、甲○○共犯之事實，業據同案被告乙○○（業
    經本院另為判決有期徒刑8 月）於警詢中明確供述：其於96
    年6 月20日時遇見丙○○及甲○○2 人，一同聊天時由丙○○提議要其明日跟他前往廢物金場幫他搬運廢五金，後約早
    上8 時許，其就駕車載丙○○而甲○○自行騎機車前往該廢
    五金回收廠內竊取廢五金，現場丙○○負責指揮指揮竊取何
    物，其第一次參與丙○○及甲○○的竊盜行為，本次尚未銷
    贓完畢，所以還沒有分得款項，但是丙○○作案前有言明要
    我幫忙，等事後會分工錢給我等語（見警卷第15至16頁）；
    同案被告甲○○（業經本院另為免訴判決）於警詢中供稱：
    被告丙○○事先請其與乙○○去幫忙搬運廢鐵，稱出售後會
    給渠等工錢，且至現場時由丙○○打開資源回收廠鐵門，並
    指定要掉那一塊廢鐵，要渠等幫忙拉鋼索讓吊車司機吊到砂
    石車上等語（見警卷第11至12頁）足認被告丙○○與乙○○
    、甲○○三人間，就本件竊盜犯行，有犯意聯絡及行為分擔
    。另參以同案被告乙○○、甲○○於本院審理中對本件加重
    竊盜犯行均坦承不諱，且均一致明確供稱：係96年6 月20日
    上午4 點多，乙○○駕車經過高雄縣大寮鄉朋友家門口，遇
    到丙○○及甲○○，由丙○○提議去資源回收場偷東西，其
    說吊車及司機都已經聯絡好了，叫渠等去幫忙，事後會分渠
    等錢，渠等知道那些東西不是丙○○的，96年6 月20日早上
    8 點，由乙○○開車載丙○○，甲○○自己騎車到現場後，
    由丙○○下車爬牆進去將門打開，等15分鐘後丙○○聯繫的
    吊車及連結車到現場後，由丙○○指揮要吊哪些東西，我負
    責將吊車的掛勾勾住那些要吊的東西，甲○○負責將東西從
    掛勾上解下來。是丙○○爬牆進去後將大門打開，然後渠等
    們就能進去，丙○○有說將偷得的廢五金賣掉後會分錢給渠
    等，請渠等幫忙，因為被查獲，所以沒有賣掉，還沒有分到
    錢等語甚詳（見本院卷第101 至102 頁），以上同案被告乙○○、甲○○於本院審理中所為供述，雖不得直接作為認定
    犯罪事實之證據，但仍可作為彈劾證據，足認被告丙○○於
    本院準備程序中供稱：案發當天係巧遇同案被告乙○○、甲○○，渠等二人對其竊盜犯行並不知情亦未參與，其亦未說
    事後會分渠等工錢云云（本院卷第65頁），並不可採。再佐
    以被告丙○○並未經營資源回收場，卻突然邀約同案被告乙○○、甲○○二人至他人之資源回收場搬運廢鐵，衡情同案
    被告乙○○、甲○○二人自可察悉被告丙○○擅自竊取他人
    物品之舉，實難全然諉為不知，故被告丙○○否認結夥三人
    以上行竊云云，顯係臨訟迴護被告乙○○、甲○○及對自己
    所涉刑責避重就輕之詞卸責之詞，委無足採。
  (五)綜前所述，本件事證明確，被告丙○○前揭犯行洵堪認定，
    俱應依法論科。
二、按刑法第321 條第1 項第4 款所稱之結夥犯，係指實施竊盜
    之共犯確有三人以上，且三人均有犯意及責任能力。是核被
    告乙○○所為，係犯刑法第321 條第1 項第2 款、第4 款之
    結夥三人踰越牆垣竊盜罪。又被告丙○○、乙○○、甲○○
    就上開竊盜之犯行，有犯意聯絡及行為分擔，應論以共同正
    犯。又被告丙○○有事實欄所載之前案紀錄，甫於95年11月
    15日易科罰金執行完畢之事實，有臺灣高等法院前案紀錄表
    1 份在卷可佐，其於有期徒刑執行完畢後，5 年內再故意犯
    本件有期徒刑以上之罪，為累犯，應刑法第47條第1 項規定
    加重其刑。爰審酌被告丙○○前有違反著作權法前科，素行
    非佳，又其年輕力壯，不思以己力獲取所需，意圖不勞而獲
    ，恣意竊取他人財物，漠視他人財產法益，影響社會治安，
    並審酌本件竊盜案件係由被告丙○○一手策劃，再邀約同案
    被告乙○○、甲○○共同參與，同案被告乙○○、甲○○於
    本院審理時均坦承犯行，犯後態度良好，而被告丙○○犯後
    雖坦承本身確有本件犯行，然就與被告乙○○、甲○○結夥
    三人共犯部分，始終飾詞否認，犯後態度不佳佳，復兼衡上
    開失竊物業由被害人領回之損失降低等一切情狀，爰量處如
    主文所示之刑。
據上論斷，應依刑事訴訟法第284 條之1 、第299 條第1 項前段
，刑法第321 條第1 項第2 款、第4 款、第28條、第47條第1項
，判決如主文。
本案經檢察官丁○○到庭執行職務。
中    華    民    國    97    年     2    月    29    日
                  刑事第二庭    法  官  曾子珍
以上正本證明與原本無異。
如不服本判決應於收受本判決後10日內向本院提出上訴書狀，並
應敘述具體理由，如未敘述上訴理由者，應於上訴期間屆滿後20
日內補提理由書狀於本院（均須按他造當事人之人數附繕本）「
切勿逕送上級法院」。
中    華    民    國    97    年    2     月    29    日
                                書記官  王翌翔
附錄本案論罪科刑法條：
中華民國刑法第321 條
犯竊盜罪而有左列情形之一者，處6 月以上、5 年以下有期徒刑
：
一、於夜間侵入住宅或有人居住之建築物、船艦或隱匿其內而犯
    之者。
二、毀越門扇、牆垣或其他安全設備而犯之者。
三、攜帶兇器而犯之者。
四、結夥3 人以上而犯之者。
五、乘火災、水災或其他災害之際而犯之者。
六、在車站或埠頭而犯之者。
前項之未遂犯罰之。


司法院資訊處製作；財團法人民間司法改革基金會備份。
